

Garikoitz Iruretagoiena Irazusta

25.02.1980

+34 605 768 145 gari.iruretagoiena@gmail.com www.garikoitziruretagoiena.com

Desde hace más de 10 años trabajo en diseño de nuevos productos y servicios desde la perspectiva de "people centered design", siendo parte o liderando equipos multi-disciplinares. Me encanta pensar e idear como abordar cada proyecto desde el inicio, como identificar los stakeholders principales involucrados, como recopilar información cualitativa de su comportamiento, e identificar las dificultades que tienen para conseguir sus objetivos usando nuestros productos y servicios. Pienso que esta es la base.

En los último años estoy profundizando en el diseño de servicios y las soluciones digitales. El último año he trabajado con empresas como DanobatGroup, IKUSI y Fagor Arrasate como consultor de diseño de servicios y de interfaces, y con Talleres AGUI, Bianditz, Fagor Ederlan Taldea y CLV en talleres de formación en Design Thinking. Como investigador en Mondaron Unibertsitatea también he participado en el diseño y comunicación de metodologías de "User Driven Innovation".

Experiencia Profesional

Service & UX
Designer
Freelance
09.2016 - Present

Estoy trabajando como diseñador de servicios y diseñador de experiencia de usuario para la empresa IKUSI del grupo Velatia. Es un proyecto en el sector de las comunicaciones unificadas y la colaboración a distancia. Soy parte de un equipo multidisciplinar que estamos impulsando un nuevo negocio internacional en la empresa.

Por otro lado, estoy trabajando en el diseño y actualización de contenidos de la página web de MUDE de Mondragon Unibertsitatea.

Investigador & Profesor en Diseño Mondragon Unibertsitatea 09.2014 - 08.2016

Como investigador he profundizando en el diseño servicios y las soluciones digitales. He trabajado con empresas como DanobatGroup, IKUSI y Fagor Arrasate como consultor de diseño de servicios y de interfaces, y con Okatt, Bianditz, Fagor Ederlan Taldea y CLV en talleres de formación en Design Thinking. Además, he participado en el diseño y comunicación de la metodología de diseño "User Driven Innovation" de DBZ Taldea de Mondragon Unibertsitatea.

Por otro lado, como profesor de Máster de Diseño Estratégico he impartido las clases de "User Centered Design" e "Interaction Design", además de realizar el seguimiento de los proyectos de los equipos de alumnos.

UX & Web Design

Osoigo

09.2014 - 08.2015

Durante un año trabajé como UX y UI designer para la plataforma de participación ciudadana Osoigo. Fui el responsable de definir la arquitectura de contenidos, del diseño responsivo, la maquetación y del desarrollo front-end. Además, diseñaba y dinamizada sesiones de trabajo del equipo interno.

UX & Web Design

Freelance

09.2013 - 08.2014

En el año que estudié un máster de diseño y desarrollo web realicé varios proyectos. En todos ellos hice el diseño, el desarrollo front-end y el desarrollo back-end (cuando fue necesario). Estos son algunos de los trabajos: www.ariarkitektura.com, www.tipptoppaleman.com, www.tinkosts.com

Profesor externo

Mondragon Unibertsitatea

04.2005 - 08.2014

Desde que terminé mis estudios, además de fundar y trabajar en diferentes consultoras he trabajado como profesor externo en Mondragon Unibertsitatea. En estos 9 años he impartido varias asignaturas, principalmente relacionadas con el diseño centrados en las personas, ayudando a definir las metodologías de trabajo y proyecto internas.

User Experience Design

Evidentis

10.2010 - 01.2013

Fui uno de los responsables del inicio de una nueva actividad, en la que se combinaban la antropología y el diseño. Participe en la definición de la propuesta de valor, la cartera de clientes, trabajo comercial etc. Además, trabajé en varios proyectos de diseño de productos y servicios para clientes como Osakidetza, Instituto Matia, Gipuzkoa Berritzen, Elma etc.

Fundador y Diseñador

Ithaka Design 09.2006 - 10.2010 Socio co-fundador de este estudio de diseño. Nuestra oferta se centraba en el diseño de nuevos productos mediante procesos de design thinking. Por un lado, realicé labores comerciales y de comunicación, y por otro trabajé como diseñador y responsable de proyectos. Entre otros, trabajamos para clientes como Orbea, Fagor Electrodomésticos, Alecop, Robotiker Tecnalia, Vicomtech etc.

Diseño de **Producto**

ADN Design 03.2004 - 08.2004

Realicé un periodo de prácticas de 5 meses como diseñador de producto. Colaboré en diferentes proyectos, siendo parte de equipos multidisciplinares, para clientes como Niessen (grupo ABB) o Solac.

Formación Académica

Máster en Diseño y **Desarrollo Web**

Escuela de diseño Área

10.2013 - 07.2014

Máster en Diseño de Interacción

Interaction Design Institute Ivrea

09.2004 - 04.2005

Lienciado en **Diseño Industrial**

L'École de Design Nantes Atlantique 09.2002 - 07.2004

Ingeniero Técnico en Diseño **Industrial**

Mondragon Unibertsitatea 09.1998 - 07.2002

Idiomas

Euskera

Maila altua

Castellano

Nivel alto

English

Intermediate level

Français

Niveau Intermédiaire

Conocimientos Informáticos para el diseño

UX | UI Design

Adobe Illustrator

Adobe Photoshop

Sketch

InVision

UX | UI Desarrollo

HTML 5

CSS 3

Javascript

PHP

